
Que es una funcion?

Una funcion es un conjunto de instrucciones que convierten las entradas en resultados deseados. 

Partes de una funcion:

  Entradas o argumentos: Es la informacion necesaria para realizar el procedimiento
  de la funcion. Los argumentos pueden estar vacios, a la espera de que el usuario
  les de un valor o pueden tener valores por defecto. Una funcion puede tener o no 
  argumentos de entrada. 
  
  Cuerpo: Conjunto de instrucciones que transforman las entradas en las salidas 
  deseadas. 
  
  salidas: Son el resultado de la funcion.
  

Estructura basica de una funcion 

```{r}
Nombre_funcion <- function(variables) {
  cuerpo
  cuerpo
  cuerpo
  
  return(resultado)
}

#ejemplo 1
Saludar <- function(nombre) {
  paste("Hola", nombre)
  
}
Saludar(nombre = "Mi nombre es Joel")

#ejemplo 2
Programando <- function(persona) {
  paste(persona, "programando")
  
}
Programando(persona = "Estudiante")

#ejemplo 3
Operacion <- function(x , y, z) {
  resultado <- ((x+y)*2)/z
  return(resultado)
}
Operacion(x=3, y=4, z=2)

```
Familia apply

lapply aplica una funcion a cada elemento de un vector, lista o df y tiene como 
salida una lista, la sintaxis es;

  lapply(x, FUN)
  
  x = es la lista, vector o df
  FUN = es la operacion especifica a realizar
  
```{r}
tabla <- data.frame(a = c(10,13,7,12,9),
                    b = c(1, 4, 6, 2,8),
                    c = c(1,2,10, 11,4))

lapply(tabla, function(tabla)tabla*10)
funcion  <- function(tabla)tabla*10



```

sapply
Esta funcion se utiliza cuando se desee aplicar una funcion a cada elemento de una 
lista, vector, o df pero la diferencia es que el resultado se obtiene como vector. 


```{r}
tabla <- data.frame(a = c(10,13,7,12,9),
                    b = c(1, 4, 6, 2,8),
                    c = c(1,2,10, 11,4))

sapply(tabla, mean)

matrix <- sapply(tabla, function(tabla) tabla*10)
matrix
```


vapply

La funcion vapply se utiliza para aplicar una funcion utilizando un vector y 
devuelve como resultado un vector con el dato esperado. La estructura de la funcion
vapply es la siguiente;

vapply(X, FUN, FUN.Value, arg)

X -- es el vector o lista sobre el cual se aplicara la funcion 
FUN-- es la funcion que se aplicara a cada elemento de X
FUN.value -- es el valor de retorno esperado de FUN
arg-- Argumentos adicionales que se pasan a FUN

vapply es similar a vapply pero esta ultima requiere que se especifique el tipo
de valor de retorno esperado. 

```{r}

my_vector <- c(1,2,3,4,5)

result <- vapply(my_vector, function(x) x+1, FUN.VALUE = numeric(1))

result

```
  
  



